臺灣高雄地方法院刑事判決
110年度訴字第736號
公  訴  人  臺灣高雄地方檢察署檢察官
被      告  鄭昌明




選任辯護人  陳亮妤律師
            葉凱禎律師
            曾嘉雯律師
上列被告因偽造文書等案件，經檢察官提起公訴（109年度偵緝
字第1128號），被告於本院準備程序中為有罪之陳述，經合議庭
裁定由受命法官依簡式審判程序獨任審理，本院判決如下：
    主  文
鄭昌明犯行使偽造私文書罪，累犯，處有期徒刑參年陸月。如附
表二、三所示偽造之「信鼎技術服務股份有限公司」、「王志誠
」、「蘇渙強」印文及「信鼎技術服務股份有限公司」署名均沒
收。未扣案之偽刻「信鼎技術服務股份有限公司」、「王志誠」
、「蘇渙強」印章各壹枚及犯罪所得新臺幣肆佰零壹萬柒仟貳佰
元均沒收，於全部或一部不能沒收或不宜執行沒收時，追徵其價
額。
    事  實
一、鄭昌明自稱係蕥恩德企業有限公司（下稱蕥恩德公司）之實
    際負責人，因購屋而結識從事房屋仲介業務之許熙芸，明知
    其本身及蕥恩德公司並未承包高雄捷運股份有限公司（下稱
    高雄捷運公司）之工程，亦未承包信鼎技術服務股份有限公
    司（下稱信鼎公司）之工程，竟基於意圖為自己不法所有之
    詐欺取財犯意、偽造私文書及行使偽造私文書之犯意，先於
    不詳時間向許熙芸佯稱係信鼎公司承攬高雄捷運工程之承包
    商，再於附表一所示之時間，向許熙芸佯以如附表三所示工
    程履約保證金遭高雄捷運公司、信鼎公司扣住不給付、帳戶
    須解除假扣押、購買發票之款項、交際應酬費用、繳交工程
    保固金、信鼎公司人員陳品鴻遭人軟禁勒贖、贖回陳品鴻借
    款押質之身分證及補繳零用金等工程款項無法撥付而需挹注
    資金解決等理由（詐欺方法及內容詳如附表一所載），期間
    為取信許熙芸，更於民國107年8月22日及同年9月18日前某
    日，未經「信鼎技術服務股份有限公司」、「王志誠」、「
    蘇渙強」同意，持前利用不知情之刻印業者盜刻「信鼎技術
    服務股份有限公司」、「王志誠」、「蘇渙強」印章，在附
    表二所示書面資料及附表三編號1、2所示工程契約書，偽造
    「信鼎技術服務股份有限公司」、「王志誠」、「蘇渙強」
    印文，偽簽「信鼎技術服務股份有限公司」之署名（偽造印
    文、署名枚數詳附表二、三所示），用以表示信鼎公司為上
    該書面資料、契約之簽約代表人，嗣將上該偽造之書面資料
    、工程契約私文書拍照後以通訊軟體LINE傳送予許熙芸而行
    使之，用以表明其有向信鼎公司承攬如附表三所示工程，致
    許熙芸陷於錯誤而陸續於附表一編號1至37所示時間，以附
    表一編號1至37所示匯款或交付現金等方式，交付附表一編
    號1至37所示款項予鄭昌明，共計新臺幣（下同）4,017,200
    元，並足以生損害於信鼎公司、「王志誠」及「蘇渙強」。
    嗣許熙芸因鄭昌明避不見面而察覺有異，向高雄捷運公司投
    訴，經該公司及信鼎公司人員到場說明鄭昌明未承攬附表三
    所示之工程，始悉受騙。
二、案經許熙芸訴由臺灣高雄地方檢察署檢察官偵查起訴。
    理  由
一、本件被告鄭昌明所犯並非死刑、無期徒刑、最輕本刑為3年
    以上有期徒刑之罪或高等法院管轄第一審案件，而其於準備
    程序進行中，先就被訴事實為有罪之陳述，經本院告知簡式
    審判程序之旨，並聽取當事人及辯護人之意見後，本院認適
    宜改依簡式審判程序進行，爰依刑事訴訟法第273條之1第1 
    項、第284條之1規定，由本院裁定進行簡式審判程序，合先
    敘明。
二、訊據被告鄭昌明對於上揭事實均坦承不諱（見本院訴字卷第
    105、123至129、144頁），核與證人即告訴人許熙芸、證人
    蕭慧美於偵訊時所為之證述均相符（見他二卷第25至28、83
    至85頁，偵二卷第119至122頁），並有附表二、附表三編號
    1、2所示書面資料、工程契約書照片截圖（見他一卷第139
    至143、543至549頁）、高雄捷運股份有限公司108年9月20
    日高捷M4字第10800014510號函、信鼎技術服務股份有限公
    司108年10月29日信管字第百00000000號函各1份（見他二卷
    第53、57頁）及如附表一「證據」欄所示之證據資料在卷可
    證。足認被告上開任意性自白要與事實相符，應堪採信。綜
    上，本案事證明確，被告犯行堪予認定，自應依法論罪科刑
    。
三、論罪科刑：
  ㈠核被告鄭昌明所為，係犯刑法第216條、第210條行使偽造私
    文書罪，及同法第339條第1項之詐欺取財罪。被告偽刻「信
    鼎技術服務股份有限公司」、「王志誠」、「蘇渙強」印章
    ，並進而於附表二、附表三編號1、2所示書面資料、工程契
    約書偽造「信鼎技術服務股份有限公司」、「王志誠」、「
    蘇渙強」印文及「信鼎技術服務股份有限公司」之署名，以
    表彰係信鼎公司、「王志誠」、「蘇渙強」簽訂上開書面資
    料、工程契約書，其偽造印章、署名及印文乃偽造私文書之
    階段行為；又被告偽造私文書後復持以行使，偽造之低度行
    為應為行使該文書之高度行為所吸收，均不另論罪。被告利
    用不知情之刻印業者偽刻「信鼎技術服務股份有限公司」、
    「王志誠」、「蘇渙強」之印章，為間接正犯。被告偽造附
    表二、附表三編號1、2所示書面資料、工程契約書，並先後
    以通訊軟體LINE傳送予告訴人以行使，均係遂行其詐取附表
    一所示款項之目的，各該行為間之獨立性薄弱，依社會通念
    ，客觀上足認係出於單一犯意而接續為之，符合密接時、地
    之接續犯概念，應僅論以一罪。另被告行使偽造私文書與詐
    欺取財間係出於單一之目的，彼此間有局部之同一性，可視
    為一行為，則被告所犯前開之行使偽造私文書罪與詐欺取財
    罪間，係以一行為而觸犯二罪名，為想像競合犯，應依刑法
    第55條之規定，從一重之行使偽造私文書罪處斷。
　㈡被告前於103年間因公共危險及過失傷害等案件，其中公共危
    險罪部分，經本院以104年度交簡字第1967號判決判處有期
    徒刑6月確定；另過失傷害罪部分，經本院以104年度交簡上
    字第110號判決判處有期徒刑7月，上訴後，經臺灣高等法院
    高雄分院以105年度交上易字第144號判決駁回上訴確定，2
    案接續執行，於106年9月25日易科罰金執行完畢等情，有臺
    灣高等法院被告前案紀錄表在卷可憑，是被告於受有期徒刑
    執行完畢後，5年內故意再犯本案有期徒刑以上之罪，為累
    犯。而參照司法院大法官釋字第775號解釋意旨，本件並無
    應處最低法定刑之可能，又無刑法第59條規定得減輕其刑之
    情形，且適用累犯加重規定時，亦無超過其所應負擔罪責之
    情事，爰依刑法第47條第1項之規定加重其刑。
　㈢爰審酌被告鄭昌明明知其本身並未承包高雄捷運公司及信鼎
    公司之工程，竟利用其與告訴人許熙芸間之信任關係，不僅
    偽造附表二、附表三編號1、2所示書面資料、工程契約書等
    文書，進而持上開偽造之文書，並以如附表一所示詐術（即
    如附表三所示工程履約保證金遭高雄捷運公司、信鼎公司扣
    住不給付、帳戶須解除假扣押、購買發票之款項、交際應酬
    費用、繳交工程保固金、信鼎公司人員陳品鴻遭人軟禁勒贖
    、贖回陳品鴻借款押質之身分證及補繳零用金等工程款項無
    法撥付而需挹注資金解決等理由）詐騙告訴人，使告訴人信
    以為真，而陷於錯誤，分別受騙如附表一所示之金額，受騙
    金額高達4,017,200元，金額甚鉅，並足以生損害於信鼎公
    司、「王志誠」及「蘇渙強」，惡性非輕，實應嚴懲，以收
    刑罰教化之效。另被告犯後雖於本院審理時坦承犯行，然迄
    今仍未賠償告訴人分毫金錢，實難認其犯後確有悔意。另考
    量被告自訴其教育程度為大專畢業，目前無業，無收入，未
    婚，無小孩，與母親同住之家庭、經濟狀況（見本院訴字卷
    第154頁），及其本件犯行之動機、手段及所造成告訴人鉅
    額損害等一切情狀，量處如主文所示之刑。
四、沒收部分：
　㈠被告偽刻「信鼎技術服務股份有限公司」、「王志誠」、「
    蘇渙強」之印章各1枚，雖未經扣案，但業經被告使用於前
    揭犯行，且無證據足認業已滅失；又被告於如附表二、附表
    三編號1、2所示書面資料、工程契約書上偽造「信鼎技術服
    務股份有限公司」、「王志誠」、「蘇渙強」印文及「信鼎
    技術服務股份有限公司」之署名（詳附表二、三所示），均
    應依刑法第219條之規定宣告沒收。其中偽刻「信鼎技術服
    務股份有限公司」、「王志誠」、「蘇渙強」之印章，均未
    經扣案，並應依刑法第38條第4項規定，併予宣告於全部或
    一部不能沒收或不宜執行沒收時，追徵其價額。
　㈡本件被告所詐得如附表一所示之犯罪所得，共計4,017,200元
    ，雖未據扣案，仍應依刑法第38條之1第1項前段、第3項規
    定，予以宣告沒收，並於全部或一部不能沒收或不宜執行沒
    收時，追徵其價額。
據上論斷，應依刑事訴訟法第299條第1項前段，判決如主文。
本案經檢察官鄭玉屏提起公訴，檢察官高嘉惠到庭執行職務。
中　　華　　民　　國　　111 　年　　4 　　月　　8 　　日
                        刑事第二庭    法　官  陳盈吉
以上正本證明與原本無異。
如不服本判決應於收受判決後20日內向本院提出上訴書狀，並應
敘述具體理由。其未敘述上訴理由者，應於上訴期間屆滿後20日
內向本院補提理由書(均須按他造當事人之人數附繕本)「切勿逕
送上級法院」。
因疫情而遲誤不變期間，得向法院聲請回復原狀。
中　　華　　民　　國　　111 　年　　4 　　月　　8 　　日
                                      書記官  鄭人芳
附錄本案論罪科刑法條：　　　　　　　　　　　　　　　　
中華民國刑法第216條
（行使偽造變造或登載不實之文書罪）
行使第210條至第215條之文書者，依偽造、變造文書或登載不實
事項或使登載不實事項之規定處斷。

中華民國刑法第210條
（偽造變造私文書罪）
偽造、變造私文書，足以生損害於公眾或他人者，處5年以下有
期徒刑。

中華民國刑法第339條第1項
（普通詐欺罪）
意圖為自己或第三人不法之所有，以詐術使人將本人或第三人之
物交付者，處5年以下有期徒刑、拘役或科或併科50萬元以下罰
金。

附表一：
編號 時間 詐欺方法及內容(新臺幣：元) 交付方式 交付日期 交付金額(新臺幣：元) 證據 1 107年5月23日215分 包紅包跟材料商，共需42萬元，高捷跟信鼎開口要25萬 匯款至許熙芸借予被告之高雄青年郵局帳戶（帳號：00000000000000） 107年5月23日  10萬元 ①-1之line通訊軟體對話紀錄；①-2承諾書；①-3及①-4高雄青年郵局帳戶存摺封面及內頁交易明細      8萬元      107年5月24日  10萬元       10萬元       4萬元  2 107年6月7日13時27分及13時28分 幫我調11萬，剛被保養罰款，違約金沒預期完成；解扣剛送出去，我親眼見 同上 107年6月7日 10萬元 ②-1之line通訊軟體對話紀錄；②-2及②-3高雄青年郵局帳戶內頁交易明細      1萬元  3 107年9月13日 11時22分及19時25分 我昨晚去處理401需三萬，妳昨天一萬剩4000，希望妳思考幫忙這事最後26000調一下； 現金 107年9月13日 3萬元 ③-1及③-2之line通訊軟體對話紀錄；③-9台新國際商業銀行苓雅分行帳戶（下稱台新銀行帳戶）存摺封面及內頁交易明細  107年9月13日 19時25分及14日15時8分 姐，現在他意思，要漲2萬，原因說明最後月份401稅金有請金主，進貨銷貨直值稅金繳那，前面是假，半年度，共3張，2張假1張真實，但我當初說都假，不查驗，現在就是漲2萬；姐，我看麻煩你挺這2萬  107年9月14日 2萬元 ③-3至③-8之line通訊軟體對話紀錄；③-9台新銀行帳戶存摺封面及內頁交易明細 4 107年9月23日 14時10分、14時11分及14時43分 5000+37000=1.5%；一開始知道非這間發票就不會同意5%那談就不一樣；都結尾，高捷，信鼎，承接商都ok 現金 107年9月23日 3萬7000元 ④-1至④-3之line通訊軟體對話紀錄；④-4本票1張 5 107年10月3日15時15分、15時16分、21時整及21時1分 傳送如⑤-2工程保固金內容之影像；一趴保固保證金要繳；傳送如⑤-6契約付款方式部分之影像；高捷打槍說這承接商，要2.5%保固保證金，因這間完全沒做過；信鼎正在處理喬 現金 107年10月4日 8萬1000元 ⑤-1至⑤-9之line通訊軟體對話紀錄；⑤-10本票2張 6 107年10月4日20時16分、21時整 昨天高捷要求2.5是不包原本1%，所以總共是3.5%，我來想辦法；先給1%，然後高捷對信鼎收據，信鼎才可以開出履約保證金領條 現金  107年10月5日  11萬5000元 ⑥-1、⑥-2之line通訊軟體對話紀錄；⑥-3國泰世華銀行帳戶存摺封面及內頁交易明細 7 107年10月5日10時44分、48分及13時8分 我要處理3萬，高捷那1%33800元共63800元；傳送如⑦-2逾期違約金內容之影像；最後那條要我罰五萬    ⑦-1至⑦-7之line通訊軟體對話紀錄；⑦-8本票1張 8 107年10月6日11時30分及11時36分 傳送如⑧-2及⑧-3高雄捷運公司契約提送資料廠商切結及個人同意書之影像（即附表二）；我在湊十萬繳，繳，要放2個月 現金 107年10月7日 10萬元 ⑧-1至⑧-8之line通訊軟體對話紀錄；⑧-9本票1張 9 107年10月8日14時8分、14時10分及16時11分至12分 我去信鼎一趟，剛信鼎說，高捷來電，說沒撥，因不是繳10萬，是10%；信鼎會計筆誤；入帳自改，十萬改掉，寫10趴 現金 107年10月9日 24萬8000元 ⑨-1至⑨-8之line通訊軟體對話紀錄；⑨-9本票1張 10 107年10月9日14時14分、20分、22分、29分、46分 當時買發票278，結果送338，高捷納悶，278+45+15怎麼你展延110不請；款項110要請走，不然他們有事。他們忘記有展延；高捷現在意思是110+338一起給妳這個帳號；明確說338+110星期四11點撥；星期四是不變，問題保固3.5%、10% 現金 107年10月11日 14萬8500元 ⑩-1至⑩-11之line通訊軟體對話紀錄；⑩-12本票1張（票面金額15萬8000元係含利息錢）；⑩-13台新銀行帳戶存摺封面及內頁交易明細 11 107年10月14日15時34分、22時2分 等等方便先拿5萬，我先跟對方談，談完在付後面；約晚上酒店交貨，剛吃飯談到，8%+6000發票錢 現金 107年10月15日 5萬元 ⑪-1至⑪-6之line通訊軟體對話紀錄；⑪-7國泰世華銀行帳戶存摺封面及內頁交易明細 12 107年10月16日15時40分、22時15分 現在可以給我們方便先辦，條件一，就10萬，110發票，二、吃飯，酒一攤請客；姐來送3萬嗎？ 現金 107年10月16日 5萬元 ⑫-1至⑫-5之line通訊軟體對話紀錄；⑫-6國泰世華銀行帳戶存摺封面及內頁交易明細 13 107年10月18日9時51分、52分 當初15湊就跟信鼎工程師說，點工是拿現金，高捷早上要撥在確認名目款項，就交代這樣說；幹怎口誤說湊金額幫請款 現金 107年10月18日 15萬元 ⑬-1至⑬-4之line通訊軟體對話紀錄 14 107年10月25日9時8分及同年月26日9時37分、44分、50分及12時10分 傳送如⑭-2及⑭-3契約付款方式部分之影像；高捷意思，照45工程合約看不出點工費，照時間算二個月，一天三個最少算2200，6600，八月23天，九月19天，目前19×2200=125400含加班=136000，帳目不符，少八月，這份擺明在沖預算額度，私賺；算法，八月23天，九月19天，只算九月份，沒算八月 現金 107年10月26日 31萬6000元 ⑭-1至⑭-10之line通訊軟體對話紀錄；⑭-11本票1張 15 107年10月31日20時50分 （許熙芸問：今天是要多少錢繳信鼎）說50以內 現金 107年10月31 50萬元 ⑮-1至⑮-3之line通訊軟體對話紀錄；⑮-4本票1張 16 107年11月3日22時50分 總跟B說，110展延款沒扣3成起來；在溝通中，我直接說了，沒錢不補，想個模式直接處理 現金 107年11月5日 33萬元 ⑯-1至⑯-6之line通訊軟體對話紀錄；⑯-6本票1張（票面金額36萬元係含利息錢） 17 107年11月9日17時6分 姐妳那能先拿五萬一下，材料一小部分，另晚上要請客，驗收過七成，還有趕工明早前處理好，高雄工程師驗收需他章，晚上請客順便要他蓋 現金 107年11月9日 5萬元 ⑰-1至⑰-4之line通訊軟體對話紀錄；⑰-5本票1張 18 107年11月16日7時29分、7時30分及22時41分 稅捐跟規費、信鼎不出、要高捷自行吸收；另保固費；（許熙芸：打個借70000的簡訊給我，本票後補）借7萬元 現金 107年11月17日 7萬元 ⑱-1至⑱-6之line通訊軟體對話紀錄；⑱-7本票1張 19 107年11月17日7時26分；19日14時36分 工人先不用，零用金要，雪萍非要；姐來仁愛新田，但9萬剛陳說，以防潘不夠 現金 107年11月19日 9萬2000元 ⑲-1至⑲-3之line通訊軟體對話紀錄；⑲-4本票1張 20 107年11月20日14時15分、15時14分 B哥說，4.5萬交陳拿去南區保管看高捷收不收，不收一星期退回，要收就給他們；陳哥跟我要多借6千，我身上沒有，還沒回絕他，姐妳有多嗎 現金 107年11月20分 5萬1000元 ⑳-1至⑳-3之line通訊軟體對話紀錄；⑳-4本票1張 21 107年11月21日10時40分 傳送如⑮-2其與綽號「陳哥」之LINE通訊軟體對話紀錄，「陳哥」表明：「我昨天把錢弄丟我一直在補借我下午才會收到別人匯來」 現金 107年11月21日 4萬5000元 ㉑-1至㉑-3之line通訊軟體對話紀錄；㉑-4本票1張 22 107年12月3日13時42分、20時16分；12月4日9時8分、12分 叫我處理零用金完，高捷才看怎麼處理；高捷就說補上再談；（許熙芸問：您現在差幾萬）9萬多；16.6-3-4.5 現金 107年12月4日 9萬1000元 ㉒-1至㉒-8之line通訊軟體對話紀錄；㉒-9本票1張；㉒-10國泰世華銀行帳戶存摺封面及內頁交易明細 23 107年12月6日14時14分 我去想辦法補17500，高捷還是要我補，補完才決定要不要還 現金 107年12月6日 1萬7500元 ㉓-1至㉓-2之line通訊軟體對話紀錄；㉓-3本票1張；㉒-4台新銀行帳戶存摺封面及內頁交易明細 24 107年12月11日12時7分及20時55分 陳說，我被罰12+3，信鼎罰13；差76000 現金 107年12月13日 7萬6000元 ㉔-1至㉔-6之line通訊軟體對話紀錄；㉔-7國泰世華銀行帳戶存摺封面及內頁交易明細 25 107年12月15日13時59分、14時10分 高捷又開罰，B確認，承諾，這事處理完，完全不會在發生任何費用，星期四下午一點撥款；陳問，姐那邊能調到52000嗎（許熙芸於同日15時42分表示：朋友說5.2萬簽6萬，加簽1張4萬，下週錢沒還，4萬沒收） 現金 107年12月15日 5萬2000元 ㉕-1至㉕-3之line通訊軟體對話紀錄；㉕-4本票2張 26 107年12月19日13時8分 我處理不了，信鼎還200，另撥款另討論，因這樣對信鼎名聲有傷；先不用，差5.3 現金 107年12月19日 5萬3000元 ㉖-1至㉖-5之line通訊軟體對話紀錄；㉖-6本票1張（票面金額6萬元係含利息錢） 27 107年12月20日13時50分及16時43分、48分 派陳下來簽解約，承接商多要一成20萬經討價敲定10萬，等我們簽好轉交200給我們；10根本沒路湊；姐委屈再處理這10萬 現金 107年12月20日 10萬元 ㉗-1至㉗-4之line通訊軟體對話紀錄；㉗-5國泰世華銀行帳戶存摺封面及內頁交易明細 28 107年12月21日10時11分、12分及11時47分 現在他意思根本沒被殺10萬；他說他都想要錢，怎麼可能還被殺10萬；現在說法，信鼎說有協助溝通，希望降10萬，沒說談好10萬，陳轉述有誤，而且陳把我跟他話，傳成我自己要處理不需信鼎（許熙芸於同日15時32分表示：借到了，我載您去，我好了，您在哪。有多借2萬還大哥） 現金 107年12月21日 12萬元 ㉘-1至㉘-4之line通訊軟體對話紀錄 29 107年12月25日17時24分、30分、32分、31分 陳還在大哥家；我先出來拿3萬；（許熙芸問：是拿三萬付，讓陳回來嗎？）4小時後讓陳走；（許熙芸問：拿3萬後怎辦）指押承接商，小弟費；（許熙芸問：陳能回來嗎？）可以 匯款至指定臺灣銀行帳戶（帳號：000000000000號，下稱臺灣銀行帳戶） 107年12月26日 3萬元 ㉙-1至㉙-7之line通訊軟體對話紀錄；㉙-8台新銀行帳戶存摺封面及內頁交易明細 30 107年12月26日7時27分、28分、12時46分及15時18分 昨晚大哥睡，沒談成；大哥睡，沒人做主；（許熙芸問：對方開口多少，還是沒談定）五，文哥直接說；（許熙芸問：我有斡金，客戶的）姐意思我先去你公司拿嗎 現金 107年12月26日 5萬元 ㉚-1至㉚-6之line通訊軟體對話紀錄；㉚-7借據1張 31 107年12月27日15時56分、58分及20時40分 再多5萬給大哥一切就算，人帶走；大哥野心，想分紅工程款15% 匯款至指定臺灣銀行帳戶 107年12月27日 5萬元（3萬元轉帳；2萬元無摺存款） ㉛-1至㉛-5之line通訊軟體對話紀錄；㉛-6台新銀行帳戶存摺封面及內頁交易明細 32 107年12月29日13時21分及14時56分 傳送如㉜-1及㉜-3其與綽號「陳哥」之LINE通訊軟體對話紀錄，「陳哥」表明：「一人4000×3=12000一人四天=48000來回車資2000×2=0000 0000×3=12000」、「六萬+上二位自己淘腰包回公司要外加差不多17000共77000」 匯款至指定臺灣銀行帳戶（帳號：000000000000號） 107年12月29日15時9分 3萬元 ㉜-1至㉜-6之line通訊軟體對話紀錄；㉜-7台新銀行自動櫃員機交易明細表；㉜-8個人化網路銀行帳戶明細1張     107年12月29日15時13分 2萬元      108年1月2日        3萬元  33 107年12月30日 傳送如㉝-3其與綽號「陳哥」之LINE通訊軟體對話紀錄，「陳哥」表明：「麻煩大姐27000另一段我跟潘車資」 匯款至指定郵局帳戶（帳號：00000000000000號） 107年12月30日16時10分 2萬7000元 ㉝-1至㉝-4之line通訊軟體對話紀錄；㉝-5台新銀行自動櫃員機交易明細表；㉝-6國泰世華銀行帳戶存摺封面及內頁交易明細 34 108年1月15日15時13分 傳送如㉞-1其與綽號「陳哥」之LINE通訊軟體對話紀錄，「陳哥」表明：「我就跟同事三人一人借三萬互保，前天才借，押身分證跟工作證影本。本票」；潘意思，他想找文哥上去，處理，潘想辦法出三萬，我們幫六 匯款至指定中國信託南高雄分行帳戶（帳號：000000000000，戶名：許秀如） 108年1月15日16時36分 3萬元 ㉞-1至㉞-5之line通訊軟體對話紀錄；㉞-6台新銀行自動櫃員機交易明細表2張     108年1月15日16時38分   3萬元  35 108年1月16日13時54分、14時32分、1月18日9時30分 借四萬扣一萬利息實拿三萬，換句話說要還12萬，潘去處理三萬，他們在等；潘去新北焚化爐抽零用金；潘有調到但要晚上才拿得到；潘說昨晚借到，去焚化爐，上繳，前，跟同事聊天，去廁所回來，要繳時，發現錢不見 匯款至國泰世華銀行鳳山分行帳戶（帳號：000000000000，戶名：龔邦傑） 108年1月20日12時42分 3萬元 ㉟-1至㉟-9之line通訊軟體對話紀錄；㉟-10台新銀行自動櫃員機交易明細表2張     108年1月20日12時43分          1萬5000元  36 108年2月1日15時14分 新制開始從2月1號，開罰二萬，借7.2萬可拿回52萬 現金 108年2月1日 7萬2000元 ㊱-1至㊱-3之line通訊軟體對話紀錄；㊱-4國泰世華銀行帳戶存摺封面及內頁交易明細；㊱-5個人化網路銀行帳戶明細1張 37 108年2月2日16時53分、17時17分、18分及20時14分 共8.3；郵局帳號0000000-0000000；（許熙芸問：是誰的）姐這是橋頭站長轉12000；那約7-11我直接去跟他會合辦，他說晚上驗完，明早10-11他會去高捷提552，因高捷早上才要放款，他領到，直接約安靜咖啡廳處理簽辦給我領，他下午就要直接回台北 匯款至指定郵局帳戶（帳號：00000000000000號） 108年2月2日17時29分 1萬2000元 ㊲-1至㊲-4、㊲-6至㊲-8之line通訊軟體對話紀錄；㊲-5國泰世華銀行自動櫃員機交易明細表1張；㊲-9國泰世華銀行帳戶存摺封面及內頁交易明細；㊲-10本票1張    現金           108年2月2日20時20分 6萬8200元  

附表二：
書面資料 簽約甲方 簽約乙方 偽造之印文、署名 備註 高雄捷運股份有限公司契約提送資料廠商切結及個人同意書 高雄捷運股份有限公司、信鼎技術服務有限公司 蕥恩德企業有限公司 「信鼎技術服務股份有限公司」印文4枚、「王志誠」印文3枚、「信鼎技術服務股份有限公司」署名1枚 ⑧-1之line 通訊軟體對話紀錄；⑧-2、⑧-3工程契約書 

附表三：
編號 契約名稱 工程名稱 簽約甲方 簽約乙方 總價 偽造之印文、署名 備註 1 高雄捷運股份有限公司工程契約 R11永久車站96芯固網光纖改接工程（地點：R11永久車站工區及新建置固網機房內） 高雄捷運股份有限公司、信鼎技術服務有限公司 蕥恩德企業有限公司 45萬元 「信鼎技術服務股份有限公司」印文1枚、「蘇渙強」印文1枚、「信鼎技術服務股份有限公司」署名1枚 ㊳-1之line 通訊軟體對話紀錄；㊳-2工程契約書 2 高雄捷運股份有限公司工程契約 北機廠風速儀遷移工程（地點：甲方北機廠與南岡山(R24)車站） 高雄捷運股份有限公司、信鼎技術服務有限公司 蕥恩德企業有限公司 278萬元 「信鼎技術服務股份有限公司」印文1枚、「王志誠」印文3枚、「信鼎技術服務股份有限公司」署名1枚 ㊴-1之line 通訊軟體對話紀錄；㊴-2工程契約書